【裁判字號】    97,審消債更,403
【裁判日期】    970513
【裁判案由】    聲請更生程序
【裁判全文】
臺灣高雄地方法院民事裁定         97年度審消債更字第403號
聲  請  人  甲○○
                        2號
上列當事人因消費者債務清理事件聲請更生，本院裁定如下：
    主  文
聲請駁回。
聲請費用由聲請人負擔。
    理  由
一、按債務人對於金融機構因消費借貸、自用住宅借款、信用卡
    或現金卡契約而負債務，在聲請更生或清算前，應提出債權
    人清冊，以書面向最大債權金融機構請求協商債務清償方案
    並表明共同協商之意旨，消費者債務清理條例第151條第1項
    定有明文。次按債務人與金融機構協商成立者，不得聲請更
    生或清算，但因不可歸責於己之事由，致履行顯有重大困難
    者，不在此限；本條例施行前，債務人依金融主管機關協調
    成立之中華民國銀行公會會員辦理消費金融案件無擔保債務
    協商機制與金融機構成立之協商，準用前項之規定，同條例
    第151 條第5 項、第6 項分別定有明文。又聲請更生或清算
    不合程式或不備其他要件者，法院應以裁定駁回之，但其情
    形可以補正者，法院應定期間先命補正，復為同條例第8 條
    所明定。
二、查本件聲請人向本院聲請更生，雖主張：其有不能清償債務
    情事，民國95年5 月曾提出債權人清冊，以書面向最大債權
    金融機構請求共同協商債務清償方案，協商成立，後於同年
    12月毀諾；嗣後又於96年2 月與債權金融機構個別協商成立
    ，後於97年4 月毀諾，因有不可歸責於聲請人之事由致履行
    原協商內容顯有重大困難，且其無擔保或無優先權之債務總
    額未逾新臺幣1,200 萬元，復未經法院裁定開始清算程序或
    宣告破產云云。惟查：聲請人對於金融機構因消費借貸、自
    用住宅借款、信用卡或現金卡契約而負債務，雖曾依金融主
    管機關協調成立之中華民國銀行公會會員辦理消費金融案件
    無擔保債務協商機制與金融機構成立協商，惟毀諾後僅個別
    與債權金融機構協商，並未依上開協商機制以書面向最大債
    權金融機構請求共同協商債務清償方案成立協商，亦未於消
    費者債務清理條例施行後以書面向最大債權銀行請求與全體
    金融機構債權人共同協商債務清償方案並表明共同協商意旨
    ，有聲請人提出之更生聲請狀、債權人清冊、與個別債權金
    融機構協商之繳款證明在卷可稽，是本件聲請人聲請更生，
    顯未遵循消費者債務清理條例第151 條第1 項之規定與全體
    金融機構債權人先行債務協商之機制，且上開欠缺又屬無從
    補正，依上說明，自應駁回其更生之聲請，爰裁定如主文。
中    華    民    國    97    年    5     月    13    日
              民事第一庭    法      官  朱玲瑤
上為正本係照原本作成
如不服本裁定，應於裁定送達後10日內，以書狀向本院提出抗告
，並繳納抗告費新臺幣1千元
中    華    民    國    97    年    5     月    13    日
                            書  記  官  林雯琪


司法院資訊處製作；財團法人民間司法改革基金會備份。
